# 土地平整（请教陈版）

提问人：alisonli123 时间：2011-01-12 19:22:45
1000 万购买土地后，政府返还 800 万作为土地三通一平等平整补贴，请问对于返还部分应该视为代建工程吗？

回答人：chenyiwei
回复 楼主 alisonli123 的帖子不能简单地来看，要看真实情况是否确实如此。例如，是否存在这样的情况：原先的土地出让合同约定的土地移交时的状态是已经完成七通一平，但实际交付时并未完成，双方补充约定由企业代为完成这些工程，并且工程实际支出金额与返还款项相当接近。只有这样才能认定为是企业的代建工程，否则有变相返还出让金的嫌疑。如果实质是对土地出让金的部分返还，则应按照政府补助准则处理。